臺灣高雄地方法院刑事判決　　　　　　　　　　　　　　九十一年度交訴字第六號
　　公　訴　人　臺灣高雄地方法院檢察署檢察官
　　被　　　告　丙○○
右列被告因公共危險案件，經檢察官提起公訴（九十年度調偵字第一五四號），本院
判決如左：
    主  文
丙○○無罪。
    理  由
一、公訴意旨略以：被告丙○○於係營業曳引車司機，於民國八十九年八月十二日中
    午十一時三十分許，駕駛車牌ＫＬ─八○九號曳引車，沿高雄縣大寮鄉○○村○○路（即高雄女子監獄附近，又稱大埤路）由西往東方向行駛，途經該路一五八
    之八十號前，因疏未注意車前狀況而不慎撞及被害人乙○○騎乘之車牌號碼ＰＨ
    Ｓ─六一○號重型機車，致使乙○○人受有頭部外傷併顱內出血、雙耳撕裂傷之
    傷害（過失傷害部分，業經檢察官為不起訴處分確定在案），被告丙○○於駕車
    肇事後，復未停車將乙○○送醫，竟駕車逃逸，經路人記下丙○○所駕駛之曳引
    車車號後，經警循線查獲，因認被告丙○○所為係犯刑法第一百八十五條之四公
    共危險罪嫌。
二、按犯罪事實應依證據認定之，無證據不得推定其犯罪事實，又不能證明被告犯罪
    者，應諭知無罪之判決，刑事訴訟法第一百五十四條、第三百零一條第一項分別
    定有明文；又按犯罪事實之認定，應憑真實之證據，倘證據是否真實尚欠明顯，
    自難以擬制推測之方法，為其判斷基礎，最高法院五十三年度臺上字第六五六號
    判例亦著有明文。
三、公訴人認被告涉犯前揭肇事逃逸罪嫌，係以被害人乙○○之父丁○○之指訴，證
    人甲○○之證詞，及卷附道路交通事故調查報告表、現場照片及診斷證明書等情
    為據。惟訊據被告固供承於右揭時、地認駕車行經該地等情，然否認有何肇事逃
    逸犯行，辯稱：伊不知當時所駕車子有擦撞被害人乙○○所騎機車，並非肇事後
    故意逃逸等語。經查：
  (一)被告於右揭時、地駕車擦撞被害人所騎乘之車牌號碼ＰＨＳ─八○九號重型機車
    而肇事，且未停車將被害人乙○○送醫救治等情，固據被害人乙○○於本院調查
    中指述甚詳（見本院九十一年二月十九日訊問筆錄），並有高雄縣警察局道路交
    通事故調查報告表一紙及現場照片四幀在卷可稽，而被害人乙○○確因而受有頭
    部外傷併顱內出血及雙耳撕裂傷等傷害，亦有長庚醫院診斷證明書一紙在卷可佐
    ，然此僅足以證明被告駕車不慎過失傷害犯行，尚難徒以被告客觀上於肇事後，
    未停車之舉，據認其有肇事逃逸之主觀犯意。
  (二)證人甲○○於警訊中證述稱「我於八十九年八月十二日十一時三十分許，在高雄
    縣大寮鄉○○路三之五號前工作，看見一位騎墨綠色重型機車的女子從我的公司
    （慧億）前經過，約離開八十公尺處，被一輛藍色的大貨車從後擦撞，該女子就
    摔倒在地˙˙˙因該時段只有這輛墨綠色機車經過，接著後面的藍色大貨車從後
    追撞，我記的很清楚，車輛顏色相符。我們公司大寮鄉○○路段前，路況不很（
    好）且車速很快，希望能儘快工程施工完畢，減少車禍發生」等語（見警卷），
    並無從證明被告於肇事後有「加速」逃逸之舉，又證人甲○○嗣於本院審理時復
    證稱：「當時我在外面綁貨，看到女騎士騎車過去，一輛貨車車頭就從後面超車
    ，貨車車頭的右前側就擦撞到機車，貨車車頭並未加速，是按正常速度行駛，當
    時馬路有圍起來施工，路面有坑洞，車輛行駛時會有聲音，我站的位置聽不到撞
    擊聲等語（見本院九十一年九月二日訊問筆錄及審理筆錄），核與被害人乙○○
    於本院指稱：「之前在比較寬的路口時，我有超過那台大型車車頭，我知道後面
    有大型車，因為那條路蠻窄的，應該容不下二台車，應該是那台大型車擦撞到機
    車左側，但不知是擦撞到機車車頭或車尾」等語（見本院審理筆錄）大致相符。
  (三)被告於事故當時係駕駛藍色曳引車此有車輛照片足參（見警卷），核與證人甲○○於本院中所證「貨車車頭」（本院上開筆錄）等情相符，是被告駕車肇事車輛
    並非一般小型自用小客車，且事故發生係被告超車未保持安全間隔，致其駕駛之
    曳引車擦撞同向由被害人乙○○所騎乘機車，復據機車傾倒後車體並無嚴重變形
    之現場相片（見警卷）以觀，當時二車應僅輕微擦撞，再參以大貨車之駕駛座較
    高，視線上確實不容易到注意到右側併行之車輛，亦履經政府以電視短片宣導民
    眾週知乙情，可見擦撞之處，亦非屬身為駕駛人之被告視線明顯可及之處，再參
    以證人甲○○前述「撞擊時沒有聽到很大的聲音，貨車車頭還是按正常速度行駛
    」等證詞，則被告迭次所辯不知曳引車擦撞到被害人騎乘的機車，並非肇事後故
    意逃逸等語，應可採信。
四、綜上所述，被告雖對本件交通事故有肇事責任，但尚難僅以被告肇事後有客觀上
    未予停車將告訴人送醫救治之舉，遽認被告主觀上即有肇事逃逸之故意，揆諸前
    揭說明，無從遽論被告此項罪責。此外，復查無其他積極證據，足以證明被告有
    何前揭被訴肇事逃逸公共危險犯行，既不能證明被告犯罪，依前揭說明，自應依
    法為被告無罪判決之諭知。
據上論斷，應依刑事訴訟法第三百零一條第一項，判決如主文。
本案經檢察官蔡麗宜到庭執行職務
中      華      民      國    九十一    年      十      月    二十五    日
                                      臺灣高雄地方法院交通法庭
                                          法  官    廖純卿
右正本證明與原本無異。
如不服本判決，應於判決送達後十日內，向本院提出上訴狀。
                                          書記官    劉企萍
中     華      民      國    九十一    年      十      月      三十     日
